【裁判字號】    98,裁,2995
【裁判日期】    981210
【裁判案由】    失業認定
【裁判全文】
最  高  行  政  法  院  裁  定
                                      98年度裁字第2995號
抗  告  人  甲○○
相  對  人  行政院勞工委員會職業訓練局中彰投區就業服務中
            心
代  表  人  乙○○
上列當事人間失業認定事件，抗告人對於中華民國98年4月14日
臺中高等行政法院98年度再字第2號裁定，提起抗告，本院裁定
如下︰
    主  文
原裁定廢棄，應由臺中高等行政法院更為裁判。
    理  由
一、抗告法院認為抗告為有理由者，應廢棄或變更原裁定；非有
    必要，不得命原法院或審判長更為裁定，行政訴訟法第272
    條準用民事訴訟法第492條規定甚明。
二、本件原裁定以：本件抗告人對原審法院97年11月13日97年度
    訴字第319號確定判決（下稱原審97年判決）提起再審之訴
    ，係主張原審97年判決就重要證據，未通知證人陳俊欽、王
    德勳到場訊問以明真實，惟主張訊問證人陳俊欽、王德勳，
    並非所謂影響於判決之重要證物漏未斟酌，顯與行政訴訟法
    第273條第1項第14款之再審事由不符等語，認抗告人提起再
    審之訴，顯非合法，裁定駁回抗告人再審之訴，固非無據。
    惟按：（一）「（第1項）再審之訴不合法者，行政法院應
    以裁定駁回之。（第2項）再審之訴顯無再審理由者，得不
    經言詞辯論，以判決駁回之。」為行政訴訟法第278條所明
    定。而再審之訴之事由，行政訴訟法第273條及第274條復定
    有明文，故提起再審之訴，若非主張有行政訴訟法第273條
    或第274條所列之情形，固應以其再審之訴為不合法駁回之
    。惟若已主張有上述規定之再審事由，但實無此事由者，則
    為再審之訴無再審理由，行政法院應以判決駁回之。（二）
    經查：本件抗告人係以其於原審97年判決事件審理中，曾具
    狀聲請傳訊證人陳俊欽、王德勳，詎原審97年判決事件拒絕
    傳訊該2位證人，僅行1次準備程序即終結。而與本件完全相
    同之原審法院97年度訴字第320號判決，因有通知上開證人
    ，致該案判決撤銷原處分。該另案判決理由已詳述該案原告
    邵春美之離職非屬自願，則抗告人與邵春美任職同單位，根
    據上開證人之證詞及該案判決，足證抗告人亦遭解雇等語，
    主張原審97年判決有行政訴訟法第273條第1項第14款「原判
    決就足以影響於判決之重要證物漏未斟酌者」之再審事由，
    對之提起再審之訴等情，已經原裁定認定甚明。且觀原審卷
    附之再審聲請狀，抗告人除為原裁定所稱「未通知證人陳俊
    欽、王德勳到場訊問」之主張外，尚載明「此觀另案審判筆
    錄自明（鈞院97年度訴字第320號97年12月25日審判筆錄，
    詳證4號）」等語，而謂原審97年判決有行政訴訟法第273條
    第1項第14款所定情事。足見，抗告人對原審97年判決提起
    再審之訴，非僅援引行政訴訟法第273條第1項第14款規定，
    尚有主張關於該再審事由之具體情事，且依其主張，亦非與
    此款再審事由毫無關涉，依上開規定及說明，即難謂其再審
    之訴為不合法。至抗告人之主張是否合於行政訴訟法第273
    條第1項第14款規定要件，即是否有此再審事由存在，則屬
    再審之訴有無再審理由問題。故原裁定遽以抗告人係主張訊
    問證人陳俊欽、王德勳，並非所謂影響於判決之重要證物漏
    未斟酌，認抗告人之主張顯與行政訴訟法第273條第1項第14
    款之再審事由不符，以其再審之訴為不合法，予以裁定駁回
    ，即有違誤。又本件核屬有無再審理由問題，本院並無從自
    為裁定，故將原裁定廢棄，發回原審法院更為適法之裁判。
    爰裁定如主文。
中    華    民    國    98    年    12    月    10    日
                    最高行政法院第一庭
                        審判長法官  鄭  淑  貞
                              法官  鄭  忠  仁
                              法官  楊  惠  欽
                              法官  吳  東  都
                              法官  胡  方  新
以  上  正  本  證  明  與  原  本  無  異
中    華    民    國    98    年    12    月    10    日
                              書記官  張  雅  琴


司法院資訊處製作；財團法人民間司法改革基金會備份。
